臺灣高雄地方法院刑事判決　　　　　　　　　　　　　九十三年度訴字第三八四號
　　公　訴　人　臺灣高雄地方法院檢察署檢察官
　　被　　　告　丙○○
右列被告因搶奪案件，經檢察官提起公訴（九十三年度偵字第四０五號）暨移
審理（九十三年核退偵字第一三三號），嗣因被告就被訴事實為有罪之陳述，經本院
合議庭裁定由受命法官獨任適用簡式審判程序審理，本院判決如左：
    主  文
丙○○連續意圖為自己不法之所有，而搶奪他人之動產，處有期徒刑壹年拾月。
    事  實
一、丙○○基於意圖為自己不法所有之概括犯意，連續於附表所示時間，在附表所示
    樹德科技大學前地點，騎乘其所有車牌號碼Ｌ六七─六一九號之重型機車一輛，
    接近如附表所示被害人甲○○、戊○○、陳珮玲、丁○○等女子，趁渠等不備之
    際，出手搶奪渠等置於機車上或掛在身上之皮包各一個，得手後旋加速逃離；又
    丙○○明知以上開方式行搶，有使戊○○、丁○○二人自所騎乘之機車跌落並遭
    拖行而受傷之危險，竟仍基於不確定之傷害概括犯意，用力奪取渠等之皮包，致
    戊○○、丁○○二人自所騎乘之機車跌落而遭拖行，戊○○受有手掌紅腫擦傷之
    傷害，丁○○則受有頭部外傷、頸椎損傷、腰椎損傷等傷害。嗣因丙○○搶奪丁○○之皮包時，丁○○欲拿回皮包而勾住丙○○之脖子，使丙○○在人車倒地之
    後，始騎乘機車逃逸，而將安全帽鏡片、車牌號碼Ｌ六七─六一九號重型機車之
    左後照鏡各一個及所搶得陳珮玲所有之ＳＡＬＥＭ牌香菸盒一包均遺留在現場，
    經警依上開後照鏡上所紋機車引擎號碼循線追查，於九十二年十二月三十一日上
    午十時許，在高雄縣大社鄉○○村○○路八五號之三丙○○之住處逮捕丙○○，
    並在其床上起出丁○○置於遭搶之皮包內之行動電話一支。
二、案經甲○○、戊○○、陳珮玲、丁○○等人訴由高雄縣政府警察局岡山分局報告
    臺灣高雄地方法院檢察署檢察官偵查起訴及移送併案審理。
    理  由
一、按本件被告丙○○所犯係死刑、無期徒刑、最輕本刑為三年以上有期徒刑以外之
    罪，其於準備程序就前揭被訴事實為有罪之陳述，經受命法官告知簡式審判程序
    之旨，並聽取其與公訴人之意見後，本院認無不得或不宜改依簡式審判程序進行
    之情事，依刑事訴訟法第二百七十三條之一第一項、第二百八十四條之一規定，
    裁定本件由受命法官獨任進行簡式審判程序，合先敘明。
二、右揭犯罪事實，業據被告丙○○於本院審理中坦承不諱；核與告訴人甲○○、戊○○、陳珮玲、丁○○等人於警詢及偵查中指訴之被害情節相符；並有被告行搶
    告訴人丁○○後因人車倒地而遺留在案發現場之安全帽面罩、車牌號碼Ｌ六七─
    六一九號重型機車之左後照鏡各一個、所搶得告訴人陳珮玲所有之ＳＡＬＥＭ牌
    香菸盒一包，及事後在被告住處查獲之告訴人丁○○置於遭搶之皮包內之行動電
    話一支等物扣案可證；及車牌號碼Ｌ六七─六一九號重型機車暨左、右後照鏡、
    車身左側倒地擦痕、腳踏板上血跡、告訴人丁○○置於遭搶之皮包內之行動電話
    等照片二十一張、車籍作業系統─查詢認可資料資料、告訴人丁○○之診斷證明
    書各一份、告訴人戊○○手掌受傷之照片一張等附卷可稽。綜上足認，被告前揭
    自白與事實相符，應堪採為論罪之依據，則被告右揭連續搶奪及傷害犯行均堪認
    定。
三、核被告丙○○所為，係犯刑法第三百二十五條第一項之搶奪罪及同法第二百七十
    七條第一項之傷害罪。被告先後四次搶奪犯行及先後二次傷害犯行，均時間緊接
    ，方法相同，觸犯構成要件相同之罪名，顯各係基於概括犯意為之，皆為連續犯
    ，應依刑法第五十六條規定論以一罪，並加重其刑。又被告以奪取皮包之行為，
    同時觸犯上開搶奪及傷害二罪名，屬想像競合犯，應從一重之搶奪罪處斷（最高
    法院八十年度台上字第一一０四號判決要旨參照）。又檢察官雖未就上開傷害犯
    行提起公訴，惟此部分犯罪事實與前揭起訴經論罪科刑之搶奪罪間，有想像競合
    犯之裁判上一罪關係，為起訴效力所及，本院自應併予審理。爰審酌被告年輕力
    壯，不思憑自身努力以獲取財物，竟連續騎乘機車在學校前行搶女子皮包，並致
    告訴人丁○○受有頭部外傷、頸椎損傷、腰椎損傷等傷害，嚴重危害婦女同胞之
    財產及生命、身體安全，惡性非輕，惟念其所搶得之財物價值非鉅，且犯後坦承
    犯行，態度尚佳等一切情狀，量處如主文所示之刑。至未扣案之車牌號碼Ｌ六七
    ─六一九號重型機車一輛，雖係被告所有供本件犯罪所用之物，然審酌上開機車
    價值不低，且非屬義務應沒收之物，本院認並無加以宣告沒收之必要；另在案發
    現場查扣之安全帽面罩一個及在被告住處查扣之藍色風衣一件，均非供被告犯罪
    所用之物，故不予以宣告沒收，均附此敘明。
據上論斷，應依刑事訴訟法第二百七十三條之一第一項、第二百八十四條之一、第二
百九十九條第一項前段，刑法第五十六條、第三百二十五條第一項、第二百七十七條
第一項、第五十五條，罰金罰鍰提高標準條例第一條前段，判決如主文。
本案經檢察官乙○○到庭執行職務。
中      華      民      國    九十三    年      三      月    二十五    日
                                  臺灣高雄地方法院刑事庭
                                      法  官 王雅苑
右正本證明與原本無異。
如不服本判決，應於判決送達後十日內，向本院提出上訴狀。
                                      書記官 黃琬婷
中      華      民      國    九十三    年      三      月    二十五    日
附錄法條：
中華民國刑法第二百七十七條
(普通傷害罪)
傷害人之身體或健康者，處三年以下有期徒刑、拘役或一千元以下罰金。
中華民國刑法第三百二十五條
(普通搶奪罪)
意圖為自己或第三人不法之所有，而搶奪他人之動產者，處六月以上五年
以下有期徒刑。
附表：
┌──┬──────┬──────┬───┬────────────┐
│編號│時間        │地點        │被害人│遭搶財物                │
├──┼──────┼──────┼───┼────────────┤
│一  │民國九十二年│高雄縣燕巢鄉│甲○○│皮包一個（內有學生證、提│
│    │十二月二十九│橫山路八十二│      │款卡、駕照、行照、健保卡│
│    │日下午四時三│號旁空地    │      │各一張、筆記本一本、筆袋│
│    │十分許      │            │      │一個、約新臺幣【下同】一│
│    │            │            │      │百元、摩托羅拉Ｖ六六型行│
│    │            │            │      │動電話一支等物）        │
├──┼──────┼──────┼───┼────────────┤
│二  │同年月二十九│高雄縣燕巢鄉│戊○○│皮包一個（內有身分證、學│
│    │日晚上六時三│橫山路五十五│      │生證、提款卡各一張、眼鏡│
│    │十分許      │號前        │      │一付、三千八百元、國際牌│
│    │            │            │      │行動電話一支等物）      │
├──┼──────┼──────┼───┼────────────┤
│三  │同年月三十日│高雄縣燕巢鄉│陳珮玲│皮包一個（內有身分證、健│
│    │晚上六時四十│橫山路五十五│      │保卡、駕照各一張、提款卡│
│    │分許        │號前        │      │二張、三百元、ＳＡＬＥＭ│
│    │            │            │      │牌香菸盒一包等物）      │
├──┼──────┼──────┼───┼────────────┤
│四  │同年月三十晚│高雄縣燕巢鄉│丁○○│皮包一個（內有摩托羅拉牌│
│    │上七時許（起│橫山路五十九│      │Ｖ二０八八型行動電話一支│
│    │訴書誤載為二│號前        │      │）                      │
│    │月三十日十七│            │      │                        │
│    │時三十分許）│            │      │                        │
└──┴──────┴──────┴───┴────────────┘
